# 有没有所有者权益中计提坏账准备基金的说法

提问人：arcanine 时间：2012-05-13 00:10:11
公司打算在所有者权益中计提质量保证准备基金，实际发生质量损坏需要赔偿或换货时按金额从该基金转到当期损益。有点像安全生产费的操作方式 不知这种做法是否可以，谢谢！

回答人：chenyiwei
不可以。这种做法在准则和会计基本原理中都找不到依据。 安全费、维简费等特殊处理都有规范性文件直接予以规定，且严格来说并不符合会计的基本原理。